# 母公司零对价 100% 收购子公司，子公司有 50 万实收资本，怎么做合并抵销分录

提问人：zhengshen1212 时间：2019-12-04 06:30:21
A 公司 100%收购一家 B 公司，成为全资子公司，零出资，B公司有原股东实缴的实收资本 50 万，请问在合并报表中，如何做抵销分录将 B 公司50 万抵销，A 公司并没有长投科目，此收购未做账。

回答人：chenyiwei
长投成本（或合并成本）与被收购方的实收资本之间并没有对应关系。首先要考虑零对价收购是否公允，是构成同一控制下合并还是非同一控制下合并，根据企业合并的类型分别进行个别报表和合并报表层面的账务处理和合并抵销处理。具体操作，准则讲解和 CPA会计教材都有详细说明可查阅。
另外需要注意的是：在非同一控制下合并中确认负商誉导致的营业外收入时，务必要谨慎，可参考《瑞华研究 2010 ～ 2016 汇编》之 “问题 3-2-53（非同一控制下合并中负商誉确认应注意的问题）”。